【裁判字號】    96,訴,4857
【裁判日期】    970415
【裁判案由】    毒品危害防制條例
【裁判全文】
臺灣高雄地方法院刑事判決              96年度訴字第4857號
公  訴  人  臺灣高雄地方法院檢察署檢察官
被      告  乙○○
                    （現羈押於臺灣高雄看守所）
上列被告因違反毒品危害防制條例案件，經檢察官提起公訴（96
年度毒偵字第9063號），嗣因被告於準備程序中就被訴事實為有
罪之陳述，經詢問檢察官、被告意見後，合議庭乃裁定由受命法
官獨任改行簡式審判程序判決如下：
    主  文
乙○○施用第一級毒品，累犯，處有期徒刑拾月。扣案海洛因貳
包（合計驗後淨重零點參參參公克），沒收銷燬之。又施用第二
級毒品，累犯，處有期徒刑柒月。應執行有期徒刑壹年參月。扣
案海洛因貳包（合計驗後淨重零點參參參公克），沒收銷燬之。
    事  實
一、乙○○前因施用毒品案件，經本院以90年度毒聲字第5225號
    裁定令入戒治處所施以強制戒治，嗣以91年度聲字第106 號
    裁定停止戒治，所餘戒治期間，付保護管束。惟乙○○於保
    護管束期間，有多次拒不依法接受觀護人之命令到場接受採
    尿之行為，其違反保護管束應遵守事項且情節重大，經本院
    以91年度毒聲字第2922號裁定撤銷停止戒治，令入戒治處所
    施以強制戒治，於民國92年5 月27日強制戒治期滿；又因犯
    連續施用第一級、第二級毒品案件，經本院以90年度訴字第
    2355號判決判處有期徒刑8 月、5 月，應執行有期徒刑1 年
    ；又犯竊盜及連續施用第一級、第二級毒品案件，經本院以
    91年度訴字第3489號判決判處有期徒刑1 年、1 年、8 月，
    應執行有期徒刑2 年7月確定，上開徒刑接續執行，於94年
    8 月9 日假釋付保護管束，甫於95年11月5 日保護管束期滿
    ，假釋未經撤銷，視為執行完畢。詎其仍未戒除毒品，竟於
    上開強制戒治執行完畢釋放後之5 年內，基於施用第一級毒
    品海洛因及第二級毒品甲基安非他命之犯意，於96年10月4
    日下午某時，在高雄縣橋頭鄉○○路旁，施用第一級毒品海
    洛因1 次；又於96年10月5 日凌晨1 時5 分回溯24小時內之
    某時（不含受公權力拘束時間），在高雄縣橋頭鄉○○路旁
    ，以玻璃球燒烤之方式，施用第二級毒品甲基安非他命1 次
    。嗣於96年10月5 日凌晨1 時5 分許，在高雄縣橋頭鄉○○
    路11之1 號後巷子為警查獲，扣得海洛因2 包（合計驗後淨
    重0.333 公克），並經其同意採尿送驗，結果呈嗎啡及甲基
    安非他命陽性反應，始悉上情。
二、案經高雄市政府警察局左營分局報請臺灣高雄地方法院檢察
    署檢察官偵查起訴。
    理  由
一、本件被告乙○○所犯為死刑、無期徒刑、最輕本刑為3 年以
    上有期徒刑以外之罪，其於準備程序進行中，就被訴事實為
    有罪之陳述，經受命法官告知簡式審判程序之旨，並聽取當
    事人之意見後，本院合議庭裁定由受命法官獨任進行簡式審
    判程序，合先敘明。
二、被告前曾因施用毒品案件，經本院以90年度毒聲字第5225號
    裁定令入戒治處所施以強制戒治，嗣以91年度聲字第106 號
    裁定停止戒治，所餘戒治期間，付保護管束，再經本院以91
    年度毒聲字第2922號裁定撤銷停止戒治，令入戒治處所施以
    強制戒治，於92年5 月27日強制戒治期滿，有臺灣高等法院
    被告前案紀錄表在卷可稽，其於強制戒治執行完畢後5 年內
    ，再為本次施用毒品犯行，應依法論科。
三、上揭事實，業據被告坦承不諱，且其於為警查獲後採集之尿
    液，經檢驗亦呈嗎啡、甲基安非他命陽性反應，有濫用藥物
    尿液檢體監管紀錄表及高雄市立凱旋醫院96年10月15日濫用
    藥物尿液檢驗報告1 紙在卷足憑，另扣案海洛因2 包，經送
    驗後，確含有海洛因成分（合計驗後淨重0.333 公克），亦
    有高雄市立凱旋醫院96年10月15日濫用藥物成品檢驗鑑定書
    附卷可參，被告自白與事實相符，其犯行足堪認定，應依法
    論科。
四、按海洛因及甲基安非他命分別為毒品危害防制條例第2 條第
    2 項第1 款、第2 款所規定之第一級毒品及第二級毒品，是
    核被告所為，係犯同條例第10條第1 項、第2 項之施用第一
    級毒品、第二級毒品罪。其施用第一級、第二級毒品前持有
    毒品之低度行為，為其施用毒品之高度行為所吸收，不另論
    罪。被告所犯上開二罪，犯意各別，行為互殊，方法有異，
    所犯構成要件不同，應分論併罰。被告有如事實欄所載之前
    案科刑及執行紀錄，有卷附臺灣高等法院被告前案紀錄表可
    按，其受有期徒刑之執行完畢，5 年以內故意再犯有期徒刑
    以上之罪，均為累犯，應依刑法第47條第1 項之規定加重其
    刑。爰審酌被告前因施用毒品案件，經觀察勒戒、強制戒治
    及刑之執行，竟仍未能徹底戒絕毒品，顯見其無戒毒悔改之
    意，惟念其犯後坦承犯行，又其施用毒品僅自戕一己之身體
    健康，尚未對他人造成危害等一切情狀，分別量處如主文所
    示之刑，並依刑法第51條第5 款之規定，定其應執行刑。至
    扣案如主文所示之海洛因2 包，確含有海洛因成分，有前開
    檢驗鑑定書附卷可憑，因係屬毒品，不論何人所有，應依毒
    品危害防制條例第18條第1 項前段規定，宣告沒收銷燬之，
    而送驗耗損部分，因已滅失，自無庸再為沒收銷燬之宣告，
    附此敘明。
據上論斷，應依刑事訴訟法第273 條之1 第1 項、第299 條第1
項前段，毒品危害防制條例第10條第1 項、第2 項、第18條第1
項前段，刑法第11條、第47條第1 項、第51條第5 款，判決如主
文。
本案經檢察官甲○○到庭執行職務。
中    華    民    國    97    年    4     月    15    日
                  刑事第一庭    法  官  王淑惠
以上正本證明與原本無異。
如不服本判決應於收受本判決後10日內向本院提出上訴書狀，並
應敘述具體理由，如未敘述上訴理由者，應於上訴期間屆滿後20
日內補提理由書狀於本院（均須按他造當事人之人數附繕本）「
切勿逕送上級法院」。
中    華    民    國    97    年    4     月    15    日
                                書記官  郭素蓉
附錄法條
毒品危害防制條例第10條
施用第一級毒品者，處 6 月以上 5 年以下有期徒刑。
施用第二級毒品者，處 3 年以下有期徒刑。


司法院資訊處製作；財團法人民間司法改革基金會備份。
